臺灣臺北地方法院刑事判決
111年度審交簡上字第7號
上  訴  人  
即  被  告  何宜娟


上列上訴人因過失傷害案件，不服本院110年度審交簡字第244號
，中華民國110年11月19日第一審簡易判決（起訴案號：110年度
調偵字第950號），提起上訴，本院管轄之第二審合議庭判決如
下：
    主  文
上訴駁回。
    犯罪事實及理由
一、本件經本院合議庭審理結果，認原審以上訴人即被告何宜娟
    （下稱被告）犯道路交通管理處罰條例第86條第1項、刑法
    第284條前段之汽車駕駛人，行經行人穿越道不依規定讓行
    人優先通行，因過失致人受傷罪，並依刑法第62條前段自首
    規定減輕其刑，援引刑事訴訟法第449條第2項、第3項規定
    ，逕以簡易判決處拘役20日，如易科罰金，以新臺幣（下同
    ）1000元折算1日，認事用法及量刑均無不當，應予維持，
    並引用如附件所示第一審簡易判決書記載之犯罪事實、證據
    及理由，並就證據部分補充：　　
（一）被告於本院審判程序中之自白。
（二）車輛詳細資料報表。
（三）至於被告就告訴人所提出診斷證明書所載告訴人所受傷勢
      ，與其駕車僅擦撞告訴人臀部處明顯不符，而有質疑，然
      觀被告、告訴人所陳事故發生經過，如何擦撞告訴人，致
      告訴人跌倒受傷，警方至事故現場處理經初步檢視告訴人
      受有多數傷等節，有卷附道路交通事故調查報告表（一）
      可按，並經告訴人自行至醫院急診檢查，醫師診查後所確
      認告訴人受傷情況，並記載在診斷證明書內甚明，被告事
      後僅依在事故現場所見告訴人受傷部位，僅為個人主觀認
      定，空言質疑，並不可採。　　　
二、被告上訴意旨略以：事故發生當下，有交付3000元賠償金給
    告訴人，但之後告訴人要求賠償金額，因被告現無工作，家
    境困難，為低收入戶，無力支付賠償金，因此無法達成和解
    ，但被告犯後並無推卸責任，坦承犯行，原審量刑顯然過重
    等語。
三、駁回上訴之理由：
（一）按刑之量定，為求個案裁判之妥當性，法律賦予法院裁量
      之權，量刑輕重，屬為裁判之法院得依職權自由裁量之事
      項，苟其量刑已以行為人之責任為基礎，並斟酌刑法第57
      條各款所列情狀，在法定刑度內，酌量科刑，如無偏執一
      端，致明顯失出失入情形，即不得單就量刑部分遽指為不
      當或違法。
（二）原審就被告本案犯汽車駕駛人行經行人穿越道不依規定讓
      行人優先通行而過失致人受傷罪，量刑部分，已於理由欄
      內說明本件車禍事故被告之過失情節，並考量被告犯後坦
      承犯行，且被告在事故現場，已交付現金3000元予告訴人
      收受，被告並因之後告訴人所要求賠償之金額較高，致雙
      方無從達成和解協議，及告訴人所陳之智識程度、家庭經
      濟、生活狀況，與被告過失行為致告訴人受傷程度等一切
      情狀，量處拘役20日，並諭知易科罰金之折算標準。核其
      刑罰裁量權之行使，既未逾越法定刑範圍，亦無顯然失之
      過輕或過重，難認有濫用裁量之權限。被告上訴並當庭表
      示願與告訴人和解，但經本院另定期通知被告、告訴人到
      場調解，但僅告訴人到場，被告並未說明不能到場之理由
      而未到場，可認被告與告訴人對於具體賠償金額並無共識
      ，迄至本案言詞辯論終結時，被告僅於事發當下交付現金
      3000元予告訴人，尚未達成和、調解，此部分與原審量刑
      時之情況並無不同，尚難僅因被告現無業、家庭經濟困頓
      即認原審之量刑有誤。至於被告所述其現為低收入戶及無
      業，其家庭經濟狀況不佳、給予易服勞役等節，乃屬案件
      確定後檢察官准否易服勞役等執行問題，上訴意旨指摘原
      審量刑不當，請求從輕量刑云云，核非可採，其上訴無理
      由，應予駁回。
據上論斷，應依刑事訴訟法第455條之1第1項、第3項、第368條
、第373條，判決如主文。
本案經檢察官游明慧提起公訴，檢察官吳春麗到庭執行職務。
中　　華　　民　　國　　111 　年　　5 　　月　　31　　日
　　　　　刑事第二十一庭  審判長法　官　程克琳
　　　　　
　　　　　                      法  官  歐陽儀
　　　　　　　　　　　　　　　　
　　　　　                      法  官  倪霈棻
以上正本證明與原本無異。
本件不得上訴。
                                書記官　陽雅涵　　　　　
中　　華　　民　　國　　111 　年　　5 　　月　　31　　日